臺灣臺北地方法院民事簡易判決
111年度北簡字第7429號
原      告  良京實業股份有限公司

法定代理人  平川秀一郎
訴訟代理人  張思婷    
被      告  惠愛玲    


上列當事人間請求返還借款事件，本院於民國111年7月7日言詞
辯論終結，判決如下：
    主    文
被告應給付原告新臺幣壹拾玖萬陸仟肆佰參拾元，及自民國九十
八年六月十九日起至民國一百零四年八月三十一日止，按年息百
分之二十計算之利息，並自民國一百零四年九月一日起至清償日
止，按年息百分之十五計算之利息，暨違約金新臺幣壹元。
原告其餘之訴駁回。
訴訟費用新臺幣貳仟壹佰元由被告負擔。
本判決原告勝訴部分得假執行。但被告如以新臺幣壹拾玖萬陸仟
肆佰參拾元預供擔保後，得免為假執行。
    事實及理由
一、本件兩造合意以本院為第一審管轄法院，有信用卡約定條款
    第31條在卷可稽，是本院就本件訴訟自有管轄權。
二、原告主張：被告於民國94年8月30日向訴外人渣打國際商業
    銀行股份有限公司（下稱渣打銀行）申請信用卡使用並申請
    現金貸款服務（卡號：0000000000000000），詎被告未依約
    繳款，迄今尚積欠如聲明所示之金額、利息及違約金未付，
    業經渣打銀行將債權讓與原告等語。並聲明：被告應給付原
    告新臺幣（下同）196,430元，及自98年6月19日起至104年8
    月31日止，按年息20％計算之利息，並自104年9月1日起至清
    償日止，按年息15％計算之利息，暨違約金1,200元。
　　被告稱：我目前沒有固定工作，希望給我期限，願意協商還
    款等語。
三、經查，原告主張之事實，業據其提出現金貸款申請書、信用
    卡月結單、債權資料明細表、債權讓與證明書、報紙公告等
    件為證，且為被告所不爭執，堪信為真實。
四、惟按約定之違約金額過高者，法院得減至相當之數額，民法
    第252條定有明文，而契約當事人約定之違約金是否過高，
    應依一般客觀之事實、社會經濟狀況、當事人實際上所受損
    害及債務人如能如期履行債務時，債權人可享受之一切利益
    為衡量標準。本院審酌原告因被告遲延清償所受積極損害、
    所失利益，通常為該帳款再轉借他人後之利息收入或轉作他
    項投資之收益，然近年來國內貨幣市場之利率已大幅調降，
    且本件之利息已高達年息20％及15％，則原告請求之利息及違
    約金總額尚屬偏高，殊非公允，故本院認為原告請求之違約
    金，應酌減為1元為適當。
五、從而，原告請求被告給付如主文第1項所示之範圍內，為有
    理由，應予准許。至原告逾此部分之違約金請求，為無理由
    ，應予駁回。
六、本件原告勝訴部分係就民事訴訟法第427條第1項訴訟適用簡
    易程序所為被告敗訴之判決，依同法第389條第1項第3款規
    定，應依職權宣告假執行。本院並依同法第392條第2項規定
    ，依職權宣告被告於預供擔保後，得免為假執行。
七、本件訴訟費用額，依後附計算書確定如主文所示金額。
中　　華　　民　　國　　111 　年　　7 　　月　　19　　日
              臺灣臺北地方法院臺北簡易庭
                                  法  官  羅富美
計算書：
項        目             金  額（新臺幣）    備    註
第一審裁判費             2,100元
合        計             2,100元
以上判決正本係照原本作成。
如對本判決上訴，須於判決送達後20日內向本庭（臺北市○○○路0
段000巷0號）提出上訴狀 (須按他造當事人之人數附繕本）。
中　　華　　民　　國　　111 　年　　7 　　月　　19　　日
                                  書記官  陳鳳瀴